【裁判字號】    98,抗,26
【裁判日期】    980203
【裁判案由】    本票裁定
【裁判全文】
臺灣臺中地方法院民事裁定            98年度抗字第26號
抗  告  人  乙○○
相  對  人  甲○○
上列當事人間聲請本票准許強制執行事件，抗告人對於中華民國
97年12月15日本院97年度司票字第9302號裁定提起抗告，本院裁
定如下：
    主  文
抗告駁回。
抗告程序費用新臺幣壹仟元由抗告人負擔。
    理  由
一、按執票人向本票發票人行使追索權時，得聲請法院裁定後強
    制執行，票據法第123 條定有明文。又本票執票人，依票據
    法第123 條規定，聲請法院裁定許可對發票人強制執行，係
    屬非訟事件，此項聲請之裁定，及抗告法院之裁定，僅依非
    訟事件程序，以審查強制執行許可與否，並無確定實體上法
    律關係存否之效力，法院僅就本票形式上之要件是否具備予
    以審查，即為已足，至於當事人間實體上之爭執，應循訴訟
    程序以資解決，要非非訟裁定法院所得審酌，此有最高法院
    56 年台抗字第714號、57年台抗字第76號判例意旨可資參照
    。
二、本件相對人主張：伊執有抗告人為發票人，如附表所示之本
    票3紙，並免除作成拒絕證書，詎屆期提示未獲付款，依票
    據法第123條規定聲請裁定許可強制執行等情，已據提出本
    票3紙為證，原裁定予以准許，即無不合。抗告意旨略以：
    如附表所示之本票3紙係相對人夥同柯明瑋等人以暴力恐嚇
    、脅迫抗告人所簽立（另有6紙本票同時簽立），為此抗告
    人已向台灣台中地方法院檢察署提起告訴，現正偵查中。抗
    告人茲依民法第92條第1項前項之規定併以本抗告狀繕本之
    送達，為撤銷所簽立9紙本票之意思表示。從而，抗告人即
    無需負擔本件系爭本票之票款債務，故相對人所持有如附表
    所示之本票債權不存在，並聲明請求廢棄原裁定云云。惟查
    ，上開抗告意旨，係屬實體上之爭執，應由抗告人另行提起
    訴訟，以資解決，本件非訟事件程序不得加以審究，仍應准
    許為強制執行之裁定。本件抗告為無理由，應予駁回。
三、據上論結，本件抗告為無理由，依非訟事件法第46條、第21
    條第2項，民事訴訟法第495條之1第1項、第449條第1項、第
    78條，裁定如主文。
中    華    民    國    98    年    2     月    3    日
                  民事第一庭    審判長法  官  張瑞蘭
                                      法  官  卓進仕
                                      法  官  陳毓秀
 附表：
┌───────────────────────────────┐
│本票附表：                              97年度司票字第9302號  │
├──┬─────┬──────┬──────┬─────┬──┤
│編號│發 票 日  │票 面 金 額 │ 到  期  日 │ 票據號碼 │備考│
│    │          │（新臺幣）  │            │          │    │
├──┼─────┼──────┼──────┼─────┼──┤
│001 │97年7月3日│  300,000元 │97年7月18日 │  306601  │    │
├──┼─────┼──────┼──────┼─────┼──┤
│002 │97年7月3日│  50,000元  │97年8月18日 │  306602  │    │
├──┼─────┼──────┼──────┼─────┼──┤
│003 │97年7月3日│  50,000元  │97年9月18日 │  306603  │    │
└──┴─────┴──────┴──────┴─────┴──┘
正本係照原本作成。
本裁定不得再抗告。
中    華    民    國    98    年    2     月    3    日
                                  書記官


司法院資訊處製作；財團法人民間司法改革基金會備份。
